【裁判字號】    98,易,1020
【裁判日期】    981230
【裁判案由】    竊盜
【裁判全文】
臺灣彰化地方法院刑事判決              98年度易字第1020號
公  訴  人  臺灣彰化地方法院檢察署檢察官
被      告  乙○○
上列被告因竊盜案件，經檢察官提起公訴（98年度偵字第6665號
），本院判決如下：
    主  文
乙○○踰越牆垣及安全設備竊盜，累犯，處有期徒刑捌月。
    犯罪事實
一、乙○○前因竊盜案件，經臺灣高等法院臺中分院（下稱臺中
    高分院）判處有期徒刑2 年6 月確定；又因搶奪案件，經臺
    中地方法院以87年度少連訴字第96號判決判處有期徒刑1 年
    10月，嗣經臺中高分院駁回上訴而確定；再因違反槍砲彈藥
    刀械管制條例案件，經臺中高分院以88年上訴字第119 號判
    處有期徒刑5 年2 月確定。上開3 罪經定應執行刑為有期徒
    刑9 年3 月確定，於民國96年8 月21日執行完畢。竟仍不知
    悔改，因缺錢花用，意圖為自己不法所有，於民國98年7 月
    9 日14時許，騎乘登記於自己胞姐張秀麗名下之車牌號碼EX
    R —339 號輕型機車，前往彰化縣彰化市○○○街21之5 號
    甲○○之住宅，爬越圍牆後自未上鎖之窗戶爬入屋內，而踰
    越安全設備（侵入住宅部分未據告訴），徒手竊取甲○○置
    放於書桌上之現金新臺幣（下同）15000 元，得手後逃離現
    場並將竊得之款項全部花用一空。嗣因甲○○報警處理，由
    警方調閱現場監視錄影畫面，始循線查知上情。
二、案經彰化縣警察局彰化分局報告臺灣彰化地方法院檢察署檢
    察官偵查起訴。
    理  由
一、本件所引證據，公訴人、被告均不爭執證據能力，亦無違法
    取得或其他不得做為證據之事由，均有證據能力，合先敘明
    。
二、訊據被告對上開犯罪事實均坦承不諱，並經被害人指述歷歷
    ，復有現場監視錄影畫面7 張附卷可資佐證，被告犯行堪以
    認定。
三、窗戶具防閑之作用，當然為安全設備之一種，是核被告所為
    ，係犯刑法第321 條第1 項第2 款之踰越牆垣及安全設備竊
    盜罪。被告有如犯罪事實欄所述之科刑及執行紀錄，有臺灣
    高等法院被告前案紀錄表在卷可稽，其於執行完畢後5 年內
    故意再犯本件有期徒刑以上之罪，為累犯，應依刑法第47條
    第1 項之規定加重其刑。爰審酌被告竊取財物，漠視他人權
    益，犯後坦承犯行，及其犯罪之動機、目的、手段等一切情
    狀，量處如主文所示之刑。
據上論斷，應依刑事訴訟法第299 條第1 項前段，刑法第321 條
第1 項第2 款、第47條第1 項，判決如主文。
中    華    民    國    98    年    12    月    30    日
                  刑事第五庭    法  官  王奕勛
以上正本證明與原本無異。
如不服本判決應於收受判決後10日內向本院提出上訴書狀，並應
敘述具體理由；其未敘述上訴理由者，應於上訴期間屆滿後20日
內向本院補提理由書（均須按他造當事人之人數附繕本）「切勿
逕送上級法院」。
告訴人或被害人對於判決如有不服具備理由請求檢察官上訴者，
其上訴期間之計算係以檢察官收受判決正本之日期為準。
中    華    民    國    98    年    12    月    30    日
                                書記官  戴國安
附錄本案論罪科刑法條：
中華民國刑法第321條
（加重竊盜罪）
犯竊盜罪而有左列情形之一者，處 6 月以上、 5 年以下有期徒
刑：
一、於夜間侵入住宅或有人居住之建築物、船艦或隱匿其內而犯
    之者。
二、毀越門扇、牆垣或其他安全設備而犯之者。
三、攜帶兇器而犯之者。
四、結夥三人以上而犯之者。
五、乘火災、水災或其他災害之際而犯之者。
六、在車站或埠頭而犯之者。
前項之未遂犯罰之。

司法院資訊處製作；財團法人民間司法改革基金會備份。
